【裁判字號】    97,台抗,156
【裁判日期】    970227
【裁判案由】    強盜等罪聲請減刑及定其應執行刑
【裁判全文】
最高法院刑事裁定              九十七年度台抗字第一五六號
抗  告  人  甲○○
上列抗告人因強盜等罪聲請減刑及定其應執行刑案件，不服台灣
高等法院中華民國九十六年十一月二十七日裁定（九十六年度聲
減字第四六二六、四四二四號），提起抗告，本院裁定如下：
    主  文
抗告駁回。
    理  由
按裁判確定前犯數罪，有應減刑與不應減刑者，就應減刑之罪，
依中華民國九十六年罪犯減刑條例第二條、第四條、第六條至第
八條及第十條規定減刑後，與不應減刑之罪之宣告刑，適用刑法
第五十一條定其應執行之刑，同條例第十一條定有明文。本件抗
告人甲○○於如原裁定附表（下稱附表）所示之時間，犯附表所
示之五罪，經判處附表所示之多數有期徒刑（分別為編號1.有期
徒刑六年併科罰金四十萬元、編號2.有期徒刑八月、編號3.有期
徒刑五月、編號4.有期徒刑一年六月、編號5.有期徒刑十五年）
，均確定在案。檢察官以抗告人所犯附表編號２至４所示之罪，
合於中華民國九十六年罪犯減刑條例減刑條件，聲請予以減刑，
並就附表編號２與附表編號１所示不應減刑之罪所處之刑（下稱
第一部分）；附表編號３、４與附表編號５所示不應減刑之罪所
處之刑（下稱第二部分），分別定其應執行之刑。原審依檢察官
之聲請，以抗告人所犯數罪合於數罪併罰規定，依法就附表編號
２至４之罪予以減刑後（分別減為編號2.有期徒刑四月、編號3.
有期徒刑二點五月、編號4.有期徒刑九月），並就第一部分合併
定其應執行刑為有期徒刑六年二月，罰金四十萬元，罰金如易服
勞役，以罰金總額與六個月之日數比例折算；第二部分合併定其
應執行刑為有期徒刑十五年十月。經核於法並無違誤。抗告意旨
略以：抗告人所犯第一部分之二罪，前經台灣高等法院就有期徒
刑部分，裁定定應執行刑為有期徒刑六年四月，而附表編號２部
分經減刑有期徒刑四月，乃原裁定就第一部分定其應執行刑為有
期徒刑六年二月；所犯第二部分三罪，前經台灣高等法院裁定定
應執行刑為有期徒刑十六年，而附表編號３、４部分經減刑有期
徒刑二點五月、九月，乃原裁定就第二部分定其應執行刑為有期
徒刑十五年十月，均於法有違等語。惟查抗告人所犯第一部分及
第二部分之罪，其中附表編號２至４部分經減刑後，加上其餘不
應減刑部分所處之刑，第一部分總計為有期徒刑六年四月，第二
部分總計為十五年十一點五月，則適用刑法第五十一條第五款定
其應執行刑，第一部分即應在有期徒刑六年以上、六年四月以下
，第二部分即應在有期徒刑十五年以上、十五年十一點五月以下
，定其應執行刑。原裁定分別就第一部分、第二部分，定其應執
行刑為有期徒刑六年二月、十五年十月，於法並無不合。又上開
減刑前原定之應執行刑，已因本件另定其應執行刑，而當然失效
，且原裁定減刑後所定應執行之刑，亦較未減刑前所定應執行刑
為輕，難謂其自由裁量權之行使有濫用情形。其抗告非有理由，
應予駁回。
據上論結，應依刑事訴訟法第四百十二條，裁定如主文。
中    華    民    國  九十七  年    二    月  二十七  日
                      最高法院刑事第一庭
                          審判長法官  董  明  霈
                                法官  林  茂  雄
                                法官  張  祺  祥
                                法官  蕭  仰  歸
                                法官  何  菁  莪
      本件正本證明與原本無異
                                      書  記  官
中    華    民    國  九十七  年    三    月    七    日
                                                      Ｑ


司法院資訊處製作；財團法人民間司法改革基金會備份。
